```{r}
#Librari import
install.packages("psych") 
library("psych")
```
# Ask 10

Θεωρούμε τα δεδομένα insurance.csv που περιέχει 1338 δεδομένα με τα
χαρακτηριστικά
  
  1. Age:ηλικία του ασφαλισμένου
  2. Sex
  3. Bmi: Δείκτης μάζας του σώματος (BMI= βάρος σε κιλά του ασφαλισμένουπρος το τετράγωνο του ύψους), ένας ιδεατός δείκτης είναι μεταξύ 18,5 και 24,9
  4. Children: αριθμός παιδιών που συμμετέχουν στο πρόγραμμα του κυρίως ασφαλισμένου
  5. Smoker
  6. Region: Η περιοχή διαμονής του ασφαλισμένου: northeast, southeast, southwest or northwest

Σκοπός μας είναι να μελετηθεί πως αυτές οι μεταβλητές επηρεάζουν τα έξοδα. Κάντε
Ι) Ανάγνωση των δεδομένων
ΙΙ) Έλεγχο των μεταβλητών (χρησιμοποιήστε το πακέτο “psych”)
ΙΙΙ) δημιουργείστε το κατάλληλο μοντέλο ώστε να απαντήσετε το παραπάνω ερώτημα


**Epilisi**
Prokimenou na epilisoume to ervtima III) Tha diamorfosoume ena montelo grammikis palindromisis 
to opoio tha apoteleite apo ola ta xaraktiristika kai tha provlepei tin stili charges
```{r}
data <- read.csv('./datasets/insurance.csv', sep=',', head=1)

data
```
## Perigrafi sinolou dedomenwn
  1. Age:ηλικία του ασφαλισμένου
  2. Sex
  3. Bmi: Δείκτης μάζας του σώματος (BMI= βάρος σε κιλά του ασφαλισμένουπρος το τετράγωνο του ύψους), ένας ιδεατός δείκτης είναι μεταξύ 18,5 και 24,9
  4. Children: αριθμός παιδιών που συμμετέχουν στο πρόγραμμα του κυρίως ασφαλισμένου
  5. Smoker
  6. Region: Η περιοχή διαμονής του ασφαλισμένου: northeast, southeast, southwest or northwest

```{r}
summary(data)

describe(data)
```
# Metatropi katigorikwn dedomenon se sinexei
Protikenou na dimiourgisoume to montelo gramikis palidromisis metatrepoume 
ta xaraktiristika sex,smoker kai region se sinexi.
```{r}
continues_matrix = data.matrix(data)
continues_df = data.frame(continues_matrix)
continues_df
```
## Kanoume fit to linear model.
Apo to summary tou montelou paratiroume tore to  p-value: < 2.2e-16. Epomenos aporiptoume tin mideniki upothesi.
Ara yparxei statistika symantiki sisxetisi metaksi ton xarakriristikwn kai tis metavlitis stoxos.

```{r}
fit <- lm(charges ~ age + sex + bmi + children + smoker + region, data=continues_df)
summary(fit)

summ = summary(fit)

t = 2.2e-16 < 0.05
t
```


