#Imports
```{r}
install.packages("fpc") 
library("fpc")
```



# Ask 12 part2
Εφαρμόστε τον αλγόριθμό DBSCAN με ε=1 και MinPts=3. Σε ποια κατηγορία
ανήκουν τα σημεία a,b,c?
Εφαρμόστε τον Κ-means και βρείτε το καλύτερο δυνατό πλήθος συστάδων k

- Arxika eksagoume ta dedomena apo to grafima
- kai dimiourggoume ena dataframe pou na ta periexei auta

```{r}
x <- c(1, 2, 3, 3, 3, 3, 3, 3, 4, 4, 4, 4, 5, 5, 5, 6, 6, 6, 6, 7, 8, 9, 9)
y <- c(5, 6, 2, 3, 5, 6, 7, 8, 3, 5, 7, 8, 4, 6, 8, 4, 5, 6, 7, 4, 3, 2, 5)

data <- data.frame(x, y)
```

## Efarmozoume DBSCAN. 
Me eps = 1 kai minPts = 3
**Paratirisi** O algorithmos DBSCAN episrefei to plot kai tis sistades opws 
exoun taksinomithei se kathe epanalipsi.
opou:
- epsilos = i aktina tis gitonia
- kai minPts to elaxisto plithos simwn gia na therithei mia gitonia
```{r}
clusters <- dbscan(data, eps=1, MinPts=3, showplot=TRUE)
```

## Prosdiorismos katalilou arithmou sistadwn:

Xrisimopoiontas to diagramma tou Elbow Rule xrisimopoiontas SSE 
paratiroume oti parousiazei 2 simantika simia kampis:
- Axika sto simio 3 to opoio parousiazei arketi diafora simantikotitas sigkritika me to 4
- Kai episis to simio 5 opou apo to auto kai meta den exoume simantiki miosi tou sfalmatos
```{r}

n_row = nrow(data)-1
wss = (n_row) * sum(apply(data,2,var))
for(i in 2:n_row){
 	wss[i] <- sum(kmeans(data,centers=i)$withinss)
}
plot(1:n_row, wss, type="b",xlab="Number of Clusters",ylab="Sum of Square Errors per group")
```


