---
title: "R Notebook"
output: html_notebook
---

## Imports
Eisagoume to tou Rpart
```{r}
install.packages("rpart") 
library(rpart)
```
## Fortosi kai analisy dedomenon 
- Fortonoume kai provaloume to dataset kyphosis
- Perigrafoume to Dataset me tin entoli summary
- Dimiourgoume to thikograma gia ti stili number

```{r}
# load dataset
kyphosis
# describe dataset
summary(kyphosis)
# plot boxplot of column number
boxplot(kyphosis$Number)
```
## Evresi twn outliers
- Xrisimopoioume tin entoli bocplot.stats kai na ekagoume simperasmata pou perigrafonte apo to thikograma.
  Apo auta paratiroume oti oi times 9 kai 10 apoteloun ta outliers mas.
- Xrisimopoioume tin entoli whitch(dataset$col%in%c(vector of values)) gia na eksagoume tous indexes olwn ton rows pou periexoun ta outliers.
```{r}
# provoli statisikwn.
stats = boxplot.stats(kyphosis$Number)
print("kyphosis number stats")
stats
# eksagoume tis times twn outliers
outlier_vals = stats$out
print("kyphosis number outlier values")
outlier_vals
# ekagoume tous indexes twn gramwn pou tis periexoun apo to dataset
outlier_indexes = which(kyphosis$Number%in%outlier_vals)
print("kyphosis number indexes of outlier values")
outlier_indexes
```
## Xrish sunartisis identify.
- Epanalamvanoume tin parapanw diadikasia xrisimopoiontas tin sinartisi identyfy gia tin evresi twn outliers

```{r}
indexes = 1:length(kyphosis$Number)

plot(indexes, kyphosis$Number)
identify(indexes, kyphosis$Number, labels=indexes, plot=TRUE)
```

