
# Ask 11 part2

H MF είναι μία εταιρεία ηλεκτρονικών ειδών. Αν η εταιρεία έχει καλό σύστημα ποιοτικής διασφάλισης των προϊόντων της υπάρχουν περιπτώσεις επιστροφής. Στη διάρκεια λειτουργίας της δημιούργησε μία βάση δεδομένων. Στην πρώτη στήλη υπάρχουν οι αποζημιώσεις για κάθε επιστροφή, στη δεύτερη οι βάρδιες κατασκευής των εμπορευμάτων στην τρίτη τα είδη των παραπόνων και στην τέταρτη το μέρος παραγωγής. Ο υπεύθυνος ποιότητας της εταιρίας μελέτησε ένα τυχαίο δείγμα 110 επιστροφών (mf.xls)
I) Παρουσιάστε τα δεδομένα με πίνακες συνάφειας εξετάζοντας τα μεγέθη ανά δύο (αποζημιώσεις έναντι των υπολοίπων καθώς και τύπος παραπόνων έναντι μίας βάρδιας ή τόπος παραγωγής). Σχολιάσατε τα δεδομένα.
II) Ο υπεύθυνος θέλει να δώσει μία απάντηση στην υποψία του ότι υπάρχει σχέση μεταξύ των τύπων παραπόνων και του τόπου παραγωγής. Υπολογίσετε τις αναμενόμενες τιμές σε κάθε κελί. Υποδείξτε ένα τρόπο ώστε σε κάθε κελί να υπάρχει αναμενόμενη τιμή 5. Ισχύει η υποψία του υπευθύνου σε επίπεδο σημαντικότητας 0.01?
III) Ο υπεύθυνος θέλει να γνωρίζει αν υπάρχει διαφορά στο ύψος των αποζημιώσεων μεταξύ των τόπων παραγωγής (Boise kai Salt lake city). Ελέγξτε το σε επίπεδο σημαντικότητας α=0,02.

**Epilisi Askisis**
- Arxika fortonoume to sinolo dedomenwn apo to excel arxeio.
- kai stin sinexia to provaloume ws dataframe
```{r}
data = read.xlsx("./datasets/mf.xlsx")
data
```

```{r}

```


