## Askisi 2:
Θεωρείστε το dataset capital.csv.
i) Να γίνουν οι γραφικές παραστάσεις της Balance σε σχέση με την Gender (πίνακας σχετικών συχνοτήτων-ραβδόγραμμα-πίττα)
ii) Na γίνει το θηκόγραμμα των δεδομένων μας και τα θηκογράμματα σε σχέση με το gender
iii) Nα υπολογιστούν τα μέτρα κεντρικής τάσης και απόκλισης
iv) Εξετάστε αν τα δεδομένα μας προέρχονται από κανονική κατανομή (πχ.Κάντε Q-Q-plot)


## Load Dataset
- Fortonoume ta dedomena apo to CSV arxio
- Kai ta metatrepoume se R dataframe
- Telos provaloume to Dataframe
```{r}
data <- read.csv('./datasets/capital.csv',sep = ';', row.names=NULL,header = TRUE)
data
```

## Erotima 1
1. Provoli pinaka sxetikwn sisxetisewn ws tou balance ws pros to gender
2. Anaparastasi tou parapanw pinaka se pie chart
3. Anaparastasi tou parapanw pinaka se barchart
```{r}
gender_labels <- as.character(data$gender)
gender_labels[gender_labels == 1] = "male"
gender_labels[gender_labels == 2] = "fimale"
gender_table <- table(gender_labels)
gender_prob_table <- prop.table(gender_table)
# plot relevant frequences table
gender_prob_table
# conver prob table to df
df = data.frame(gender_prob_table)
# plot pie chart
pie(df$Freq, labels = df$gender_labels, col = c('cyan','orange'), main = "Balance/Gender Pie Chart")
# plot bar chart
barplot(df$Freq ,col=c('cyan','orange'), main = "Balance/Gender Bar Chart")
```
## Erotima 2
- Arxika kataskeuazoume to tou balance twn dedomenon mas.
  To gender den exei noima na to provaloume me thokograma kothoti einai katigoriki metavliti.
- Sti sunexia provaloue ta thikogrammata tou mpalance se sxesi me to gender

```{r}
# pllot Balance boxPlot
boxplot(data$balance, col = "cyan")

# plot balance/gender boxplot
boxplot(data$balance~data$gender, col = c("cyan","orange"), names = c("male","female"))
```
## Erotima 3
Upologizoume ta metra kentrikis tasis kai apoklisis apo to dataset kanontas xrhsh twn methodwn var() kai summary()

```{r}
# calculate dataset variance
print("calculate dataset variance")
var(data)
# calculate dataset summary
print("calculate dataset summary")
summary(data)
```
## Erwtima 4
Elenxoume an ta dedomena mas akolouthoun tin tipiki kanoniki katanomi
- Arxika kanoume to Q-Q plot gia tin stili Balance twn dedomenwn mas
- Epita elenxoume an to isograma tis stilis Balance akolouthei tin Tipiki Kanoniki katanomi

**Symperasmata**
- Apo ta parapanw fenete oti ta dedomena mas Akolouthoun tin tipiki kanoniki katanomi.
```{r}
# create Q-Q plot
qqnorm(data$balance, main="CL Returns")
qqline(data$balance, col="red")

# create Histogram
hist(data$balance, breaks=40,col='orange')
```

