## Imports
```{r}
library(dplyr)
library(explore)
```


# Askisi 3
Θεωρείστε τα δεδομένα του αρχείου mtcars που ακολουθούν κανονική κατανομή.
Να βρεθεί το διάστημα εμπιστοσύνης με συντελεστή εμπιστοσύνης 0,95 για τη διαφορά των μέσων που αντιστοιχούν στις μεταβλητές κατανάλωσης καυσίμου για το μηχανικό και αυτόματο αυτοκίνητο. (εφαρμόστε την συνάρτηση t.test())


## Load DATASET
- Fortonoume kai provaloume to dataset
- kai stin sinexia to xorizoume se 2 uposinola (a,b) opou:
  - to Sunolo A pereixei to mpg (miles/galon) gia ta automata oximata (am = 1)
  - to sinolo B to mpg (miles/galon) gia ta xirokinita oximata (am = 0)
- Telos efarmozoume tin methodoo t-test gia na eksagoume apotelesmata

**Symperasmata**
- Paratiroume oti i mideniki ipothesis (oti oi means twn 2 dataset einai isi) den epalitheutike
- Episis paratiroume oti to 95% diastima empistosinis kimenete apo -32.3497623 ews 0.7538182

```{r}
mtcars
A = mtcars[mtcars$am == 1,]$mpg
B = mtcars[mtcars$am == 0,]$mpg
t.test(A,B)
```
```{r}

```

