```{r}
library(data.table)
library(ggplot2)
```


# Askisi 4
Θεωρείστε το dataset OctopusF.txt. Διαβάστε τα δεδομένα, υπολογίστε τα περιγραφικά μέτρα του δείγματος (μέση τιμή, τυπική απόκλιση) . Κατασκευάστε το ιστόγραμμα. Ελέγξτε τη κανονικότητα των δεδομένων και κατασκευάστε το διάστημα εμπιστοσύνης.

## Load Dataset
- Fortonoume ta dedomena apo to CSV arxio
- Kai ta metatrepoume se R dataframe
- Telos provaloume to Dataframe
```{r}
data <- read.csv('./datasets/OctopusF.txt',sep = ';', row.names=NULL,header = TRUE)
data
```

### hc <- hclust(dist(df), method="complete")
plot(hc)
 ta perigrafika metra tou dataset kanontas xrhsh twn methodwn var() kai summary()

```{r}
# calculate dataset variance
print("calculate dataset variance")
var(data)
# calculate dataset summary
print("calculate dataset summary")
summary(data)
```

### Kataskeuazoume Istogramma gia ta dedomena mas
**Symperasmata**
Paratiroume oti to dataset den akolouthei tin tipiki kanoniki katanomi.
Antithetos fenete na akolouthei tin x^2
```{r}
# create Histogram
test <- hist(data$Weight, breaks=40,col='orange')
test
```
## Upologismos diastimatos empistosis [L,U] gia ton meso:
```{r}
mean <- mean(data$Weight)
size <- length(data$Weight)

t <- qt((1 + 0.95)/2, df = size-1)
se <- sd(data$Weight)/sqrt(n)
ci <- t * se

L = a - ci
U = a + ci

message("The lower bound is: ",L)
message("The upper bound is: ",U)
