# Imports
```{r}
library('MASS')
```


# Askisi 5
Φορτώστε τη βιβλιοθήκη MASS και στο αρχείο δεδομένων survey. Η στήλη smoke δείχνει τον βαθμό καπνίσματος των φοιτητών, ενώ η στήλη Exer σημειώνεται το επίπεδο σωματικής τους άσκησης. Τα επιπεδα καπνίσματος είναι «Heavy”, “regul”, “Occas” “Never”. Για τη μεταβλητή Exer αυτά είναι «Freq”, “Some”, “None”. Να εξετάσετε πόσο ο βαθμός καπνίσματος επηρεάζει τη σωματική άσκηση
Υπόδειξη: Πίνακας συνάφειας και chi^2 test

### Load Data

- Fortonoume ta dedomena 
- eksagoume tin stili smoke kai tin stili exet
```{r}
survey
```

# Elenxos an o vathmos kapnismatos epireazei tin somatiki askisi
- Paratiroume apo ton pinaka sinafias oti ta perisotera digmata pou fenete na athlounte sixna i peristasiaka den exoun kapnisei pote
- episis apo to x^2 test eksagoume p-value = 0.4828 > 0.05 epomenos den mporoume na aporipsoume tin mideniki ipothesi i opoia itan oti 
  iparxei susxetisi metaksi tou epipedou kapnismatos kaitou epipedou askisis.
```{r}
coh_table <- table(survey$Smoke,survey$Exer )
coh_table

chisq.test(survey$Smoke, survey$Exer)
```

