
7) Θεωρείστε το σύνολο δεδομένων faithful και εκτιμήστε την επόμενη έκρηξη αν ο
αναμενόμενος χρόνος από την τελευταία έκρηξη είναι 80 λεπτά. Να βρεθεί ο
συντελεστής προσδιορισμού και η ευθεία παλινδρόμησης. Ελέγξτε αν υπάρχει
στατιστικά σημαντική σχέση μεταξύ των δύο μεταβλητών στο μοντέλο της ευθείας
παλινδρόμησης για τις δύο μεταβλητές των δεδομένων σας με επίπεδο
σημαντικότητας α=0.05. Κατασκευάστε ένα 95% Δ.Ε. για την μεταβλητή eruption
duration για δεδομένο χρόνο αναμονής 80 min. Κατασκευάστε ένα 95% διάστημα
πρόβλεψης της μεταβλητής eruption duration δεδομένο χρόνο αναμονής 80 min.
Επιπλέον να γίνει το διάγραμμα υπολοίπων της γραμμικής παλινδρόμησης έναντι
της μεταβλητής waiting. Να γίνει το διάγραμμα της κανονικότητας για τα
τυποποιημένα υπόλοιπα της γραμμικής παλινδρόμησης.

**Perigrafi Dedomenon**
Waiting time between eruptions and the duration of the eruption for the Old Faithful geyser in Yellowstone National Park, Wyoming, USA.
- H stili eruptions: Anaparista ton xrono pou dierkise i ekriksi tou ifestiou
- To xaraktiristiko waiting anaparista ton xrono apo tin mia ekriksi mexri tin epomeni.

**Zitoumena tis askisis**
Skopos mas einai na provlepsoume tin diarkia pou tha exei i epomeni ekriksi dedomenou oti tha ginei se 80 lepta.

## Load dataset
- Arxika fortonoume to dataset prosdiorizontas oti i proti grami einai headr
- stin sinexia provaloume ta dedomena.
```{r}
# load dataset
data <- read.table('./datasets/faithfull.txt', header = 1)
data

#plot dataset
plot(data$waiting, data$eruptions, main = "Faithfull Dataset")
```

## Fit Linear Regression

- Arxika kanoume Fit to montelo palindromisis sta dedomena mas
- Provaloume to summary tou prediction
- Apo to summary elenxoume an to P-value apo ta F-Statistics einai megalitero to 0.05.
  - **Provlima** Theloume na elenksoume an uparxei statistiki sisxetisi megaliteri tou 0.05 metaksi ton 2 metavliton
  - **Theoroume oti:** to error stin linear regression model einai aneksartito tou x kai akolouthei tin tipiki katanomi me zero mean kai statheri diakimansi. Mporoume na apofasisoume an iparxei statistika simantiki sisxetisi metaksi x kai y elenxontas tin mideniki ypothesi oti to β = 0. 
  - **Simperasma** Afou to --value einai arketa mikrotero apo to 0.05 (p-value: < 2.2e-16), aporiptoume tin mideniki ipothesi oti β = 0. Ara iparxei statistika simantiki sisxetisi sto linear regression model.
  
- kai stin sinexia provaloume ta dedomena kai tin euthia palindromidid]

```{r}
fit = lm(eruptions~waiting, data = data)

print("----------------------- Summary -----------------------")
summary = summary(fit)
summary

plot(data$waiting, data$eruptions, main = "Faithfull Dataset")
abline(reg = fit, col="red")

```

## Ypologismos sintelesti prosdiorismou
```{r}
r_sqr = cor(data$waiting, data$eruptions) ^ 2
r_sqr
```



## Provlepsi diarkias ekriksis
Dedomenou oti i ekriksi tha ginei 80 lepta meta tin proigoumeni tis.
Na provlepsoume ton xrono pou tha diarkesei
```{r}
predict(fit, data.frame(waiting=80))
```

## Kataskeuazoume 95% diastima empistosinis gia to eruption dedomenou oti o xronos anamonis einai 80 min
- filter dataset na kratisoume mono tis paratirisis me anamoni 80 min
- ypologismos mesou, size
-  ypologismos diastimatos empistosisnis
- Upologismos diastimatos empistosis [L,U] gia ton meso:

```{r}
# filter 80 min waiting dataset
data_80min = data[data$waiting == 80,]
data_80min
```
# Upologizoume to 95% diastima empistosinis gia tin metavliti eruptions
Gia tin evresi tou Diastimatos empistosinis tha xrisimopoieisoume tin protasi
15.8.4 tou vivliou Theoria pithantitwn kai stoixeia statistikis Analisis selida 874

```{r}
x0 = 80
confidence = 0.95
my_data = data$eruptions
mean = mean(data$waiting)
size = length(my_data)
y_hat = predict(fit, data.frame(waiting=x0))
zscore = qnorm(0.025,lower.tail=FALSE)

sse <- sum((fitted(fit) - my_data)^2)
S = sqrt(sse/(size - 2))
S_xx = sum(my_data^2) - (size*(mean^2))
S_y = S*(sqrt(1 + (1/size) + ((x0 - mean)^2)/S_xx))

L = y_hat - (S_y*zscore)
U = y_hat + (S_y*zscore)

message("The lower bound is: ",round(L,4))
message("The upper bound is: ",round(U,4))
```

## Kataskeuaste diastima empistosinis 95% gia tin provlepsi tis metavlitis eruption
Auto to pernoume kanontas xrisimopoiontas tin methodo confinit() gia to filtrarismeno sinio dedomenon pou periexei mono tis paratirisis me waiting time 80min
kai ekpedeuontas ena kenourio linear regression model me auto to Dataset.

**Symperasmata**
Paratiroume oti to diastima empistosisnis gia ta dedomena kai gia tin provlepsei einai to idio gia to dataset pou perieixe mono ta dedomena me waiting 80 min
(4.152208 4.776792)
```{r}
fit3 = lm(eruptions~waiting, data = data_80min)
summary(fit3)
confint(fit3, level=0.95)
```
 
 ## Diagramma ipolipwn Gramikis palindromisis.
 
 - Arxika ipologizoume ta residuals tis gramikis palindromisis ws pros ton xrono.
 - Provaloume to Q-Q plot.
 - Sti sinexeia plotaroume to histogram gia 20 buckets

```{r}
Residual = resid(fit) 
Fitted = fitted(fit)
plot(Fitted,Residual, 
     main="Old Faithful geyser dataset: Fitted vs. Residuals", 
     xlab="Fitted Waiting Time (minutes)")
abline(h=0, col="blue")
```
```{r}
qqnorm(Residual)
qqline(Residual, col="red")
```

```{r}
Residual = resid(fit) 
hist(Residual, main = "Histogram of Residuals - 20 breaks", ylab = "Density", 
     ylim = c(0, 1.5),
     prob = TRUE,breaks=20, col="lightblue")
curve(dnorm(x, mean = mean(Residual), sd = sd(Residual)), col="red", add=TRUE)
```

