# Ask 8 part 2

Θεωρείστε τα δεδομένα stackloss και εκτιμήστε την τιμή της stack loss αν η τιμή της airflow είναι 72 και η τιμή της water temperature είναι 20 και της air concentration είναι 85. Να βρεθεί ο συντελεστής προσδιορισμού για το πολλαπλό γραμμικό μοντέλο. Να εξετάσετε την σημαντικότητα του μοντέλου στα δεδομένα μας με επίπεδο σημαντικότητας α=0.05. Να γίνει το 95% Δ.Ε. για το μέσο της εξαρτημένης μεταβλητής όταν έχουμε τιμές για τις μεταβλητής air flow ίσο με 72, water temperature ίσο με 20 και acid concentration ίσο με 85, επίσης να γίνει το 95% Δ.Ε. πρόβλεψης για την εξαρτημένη μεταβλητή όταν έχουμε τιμές για τις μεταβλητής air flow ίσο με 72, water temperature ίσο με 20 και acid concentration ίσο με 85.

**Perigrafi Dataset**
“Obtained from 21 days of operation of a plant for the oxidation of ammonia (NH\(_3\)) to nitric acid (HNO\(_3\)). The nitric oxides produced are absorbed in a countercurrent absorption tower”. (Brownlee, cited by Dodge, slightly reformatted by MM.)

Air Flow represents the rate of operation of the plant. Water Temp is the temperature of cooling water circulated through coils in the absorption tower. Acid Conc. is the concentration of the acid circulating, minus 50, times 10: that is, 89 corresponds to 58.9 per cent acid. stack.loss (the dependent variable) is 10 times the percentage of the ingoing ammonia to the plant that escapes from the absorption column unabsorbed; that is, an (inverse) measure of the over-all efficiency of the plant.

**Epilisi**
- Arxika fortonoume ta dedomena apo tin R
- kai ta provaloume upo tin morfi Dataframe

```{r}
data = stackloss
data
```
## Analisi xaraktiristikwn
Paratiroume oti uparxoun oi stoiles pou perigrafei i ekfonisi.
Stin sunexeia provaloume mia analisy twn xaraktiristikwn tou sunolou dedomenwn.
```{r}
summary(data)
```


## Provlepsi Stack.loss 

Zitoumeno tis askisis einai na provlepsoume tin timi tou stack.loss dedomenwn ton parakato eksartimenwn metavlitwn:
- airflow = 72 -> x1
- water.temp = 20 -> x2
- air.conc = 85 -> x3

Arxika diamorfonoume ena Linnear montelo prokimenou na provlepsoume tin zitoumeni timi
kai sti sunexeia pragmatopoioume Provlepsi tis zitoumenis timis

```{r}

# prepare dataset for regression
y=stackloss[,4]
x1=stackloss[,1]
x2=stackloss[,2]
x3=stackloss[,3]

# fit regression model
data.lm = lm(y~x1 + x2 + x3)
print("----------------------- Summary -----------------------")
summary(data.lm)

print("----------------------- Predict -----------------------")
predict(data.lm, data.frame(x1=72,x2=20,x3=85))
```

## Provlepsi sintelesti prosdiorismou
```{r}
sse = sum((fitted(data.lm) - data$stack.los)^2)
ssr = sum((fitted(data.lm) - mean(data$stack.loss))^2)
sst = ssr + sse

r_sqr = ssr/sst
r_sqr
```

## Elenxos simantikotitas montelou
Apo to summary tou montelou paratiroume tore to  p-value: 3.016e-09. Epomenos aporiptoume tin mideniki upothesi.
Ara yparxei statistika symantiki sisxetisi metaksi ton xarakriristikwn kai tis metavlitis stoxos.
```{r}
summary(data.lm)
p_value =  3.016e-09
p_value <= 0.05
```
## Na ginei to 95% diastima empistosinis gia tin provlepsi tou xaraktiristikou stack.loss

Assume that the error term ϵ in the multiple linear regression (MLR) model is independent of xk (k = 1, 2, ..., p), and is normally distributed, with zero mean and constant variance. For a given set of values of xk (k = 1, 2, ..., p), the interval estimate of the dependent variable y is called the prediction interval.

**Problem**
In data set stackloss, develop a 95% prediction interval of the stack loss if the air flow is 72, water temperature is 20 and acid concentration is 85.

**Solution**
We apply the lm function to a formula that describes the variable stack.loss by the variables Air.Flow, Water.Temp and Acid.Conc. And we save the linear regression model in a new variable stackloss.lm.

**Answer**
The 95% confidence interval of the stack loss with the given parameters is between 16.466 and 32.697.
```{r}
predict(data.lm,int="p",data.frame(x1=72,x2=20,x3=85))
```
#  Na ginei to 95% diastima empistosinis gia ton meso tou xaraktiristikou stack.loss
omoiws me ta parapanw to 95% diastima empistosinis gia ton meso einai:
```{r}
predict(data.lm, int="c",data.frame(x1=72,x2=20,x3=85))
```

