---
title: "R Notebook"
output: html_notebook
---

### Import Libraries
```{r}
install.packages("astsa") 
library(astsa)
```
## Askisi 4:
Στον επόμενο πίνακα δίνονται τα ποσά των ακάλυπτων επιταγών (σε εκατ. Ευρώ) ανά εποχή από το 2017 μέχρι το 2019
Να γίνει εξάλειψη της εποχικότητας των τιμών και να προσαρμοστεί η γραμμή τάσης. Στη συνέχεια να γίνει πρόβλεψη του ποσού των ακάλυπτων επιταγών για το φθινόπωρο του 2020

### Bima 1:
Fortonoume ta dedomena se ena R array.
```{r}
# declare data per year
data2017 = c(190.8, 132.1, 203.9, 211.3)
data2018 = c(302.3, 203.9, 236.2, 271.4)
data2019 = c(320.9, 250, 248.9, 280.3)

# combin data
data = append(data2017, data2018)
data = append(data, data2019)

data
```

### Bima 2:
Pragmatopoioume elenxo ton dedomenon gia tin kaliteri katanoisi tous:
- Elenxoume an ta data einai xronoseira.
- Provaloume tin xronoseira
- Ipologizoume ta ACF kai PACF

```{r}
x=ts(data)

# plot cmort data
plot.ts(x, main="Dataset")

# plot PACF 
acf2(x)
```
### Bima 3:

Paratiroume oti i xronosira den einai stasimi. Diladi:

- Parateoume oti sta dedomena ipaexei epoxikotita kai poio sigkekrimena quarterly seasonality diladi S = 4.  
- Episis Paratirite kai mia anodiki tasi stin xronosira

Arxika provaloume tin euthia tis tasis kanontas decompose ta data mas
```{r}
ts_data = ts(data, freq = 4)
decomp_data = decompose (ts_data, type = "multiplicative")
plot (decomp_data)
plot (decomp_data$trend)
decomp_data
```
**Epilisi tou parapano thematos**
Gia na epilisoume to parapano thema litourgoume ws eksis:
1. Dilonoume oti i xronosira exei sixnotita 4 (dedomenou oti exei quardatic trend)
2. Apalifoume tin epoxikotita pernontas tis 4es diafores
3. Apalifoume tin tasi pernontas tin 1i diafora afou exoume parei tis 4 diafores
```{r}
# take 4th diffs to remove seasonality from data
diff4 = diff(x, 4)
plot.ts(diff4)
# take 1st diffs to remove trend from data
diff1and4 = diff(diff4,1)
plot.ts(diff1and4)

acf2(diff1and4)
```

### Fit Arima model
Apo ta PCF kai PACF simperenoume oti ena pithano montelo tha mporouse na einai to AR(2)
```{r}
# apply diff data on ARIMA(2,0,0)
fitARIMA <- arima(diff1and4, order=c(2,0,2), seasonal = c(1,0,0))
fitARIMA
```
### Provlepsei ws to Fthinopoorou tou 20.
```{r}
residuals(fitARIMA)
pred <- predict(fitARIMA, n.ahead = 4)

```

### Provoli apotelesmaton
```{r}
result <- append(diff1and4, pred$pred)
result
plot(result,type= "b", main = "Prediction Results", col=ifelse(1:12 < 8, "black", "red"))
```
